【裁判字號】    90,上訴,327
【裁判日期】    900620
【裁判案由】    毒品危害防制條例
【裁判全文】
臺灣高等法院臺南分院刑事判決              九十年度上訴字第三二七號  Ａ
      上  訴  人
      即  被  告  丁  ○  ○
      選任辯護人  陳  靜  雲
右上訴人因違反毒品危害防制條例案件，不服臺灣臺南地方法院八十六年度訴字第一
九八八號中華民國八十八年九月八日第一審判決（起訴案號：臺灣臺南地方法院檢察
署八十六年度偵字第一四○四○，一四○四三號），提起上訴，本院判決如左：
      主      文
原判決撤銷。
丁○○連續非法販賣化學合成麻醉藥品，累犯，處有期徒刑伍年陸月。
      事      實
一、丁○○曾於民國（下同）八十二年間，因施用毒品罪，經臺灣臺南地方法院判處
    有期徒刑三年確定，於八十四年三月二十四日假釋出獄，於八十六年一月十一日
    假釋期滿執行完畢，猶不知悔改，復基於意圖營利之概括犯意，自八十六年五月
    間某日起，至八十六年十一月初某日止，連續七次或以丙○○之0000000
    00呼叫器或丙○○之行動電話、或留下其自己住處之電話0000000號，
    於與丙○○聯絡好販賣安非他命之金額、數量後，即以每包新台幣（下同）一千
    元至三千元不等之價格，先後在丙○○之住處即台南市○○路○段七五號附近及
    台南市○○路、青年路口附近，販賣交付安非他命予丙○○。
二、案經台南市警察局第四分局報請台灣台南地方法院檢察署檢察官偵查起訴。
      理      由
一、訊據上訴人即被告丁○○（下稱被告）矢口否認有上揭販賣之事實，辯稱：渠無
    販賣安非他命、丙○○這次被逮捕以為是伊檢舉的，所以與甲○○聯合起來陷害
    伊云云。惟查：
（一）證人丙○○於警訊中，即指訴被告如何與其聯絡，於如何時地、次數及交易方
      式，而向被告買受安非他命等情，「（你於何時起向綽號德興（意指被告）購
      買安非他命？購買幾次？數量？價錢？）於八十六年五月間，就開始向德興購
      買安非他命約二十次以上，每次購買數量及價錢不一定，有一千元、二千元、
      三千元不等，數量一包、二包、三包不等。」「（你向綽號德興購買安非他命
      時如何聯繫取貨？地點？）大部分都是綽號德興以我之行動電話及呼叫器聯繫
      ，問我要不要貨？我要時，他就會與我約定地點，大部分交貨地點都是在我現
      住處附近、前峰路與青年路口附近，一手交貨，一手交錢。」「（綽號德興如
      何聯繫？）他曾留下住處電話0000000號給我，我亦曾以該支電話與他
      聯繫購得安非他命。」（見警訊卷二第五頁）；嗣於檢察官偵查中仍一再證稱
      ：「我從今年（八十六年）五月開始向他買，．．．我向他買過很多次，大都
      是他打我呼叫器及行動電話，我有時打0000000他家電話與他聯絡，他
      均會主動拿到我家附近，再打電話叫我去拿，每包一、二千或三千元不等」（
      八十六年十一月二十四日偵訊筆錄、見偵查卷二第三十七頁、第三十八頁）。
      於原審審理時證稱：「八十六年五月中旬開始向丁○○買安非他命，最後一次
      是八十六年十一月初，我向他買十幾次，是他自動打電話與我聯絡，拿到我家
      附近賣給我。」等語（八十七年四月七日訊問筆錄、見原審卷一第一百五十一
      頁）、「自八十六年五月間起陸續買的，共買過七、八次，每次一千元至三千
      元不等，地點約在前鋒路與青年路口我家附近，由丁○○打ＢＢＣＡＬＬ－0
      00000000找我，或打行動電話問我要不要買毒品。」等語（八十八年
      八月二十五日審理筆錄、見原審卷二第四百六十五頁）。雖本件因案發至原審
      審理時已二年餘，致證人丙○○供述細節不一，即次數有遞減現象，惟其就確
      有向被告丁○○購買安非他命之基本事實所為之供述並無二致，且丙○○因自
      八十五年五月至八十六年十一月間非法吸用安非他命並經原審認定確有其事裁
      定送觀察、勒戒，嗣判決免刑有刑事判決可考（原審卷二、第四四三頁）堪認
      丙○○之指述為實在，綜合丙○○前後之證述，應就被告最有利部分認定，被
      告先後七次販賣安非他命與丙○○，每包販賣之價格一千元至三千元不等其交
      付地點或在被告住處附近或在台南市○○路與青年路口附近。又被告亦於偵查
      中直承認識甲○○，有帶丙○○至甲○○住處等情，（見偵查卷二第四十五頁
      、第四十六頁）。亦與丙○○之所述因被告介紹而嗣後轉向甲○○購買安非他
      命等情，大致相符（見偵查卷二第三十七頁背面、原審卷一第八十二頁）。即
      丙○○與甲○○私下對話時，亦曾直承先向被告購買安非他命，（見原審卷一
      第六十六頁），並有甲○○提出錄音帶及譯詞附於原審卷可憑，則被告販賣安
      非他命與丙○○，殆無疑義。被告聲請再傳訊並與丙○○對質核無必要。
（二）又丙○○經警於八十六年十一月十三日即遭警方查獲，並自其在台南市○區○○路六十三巷三樓二號臥室之鬧鐘內取出安非他命一包淨重０．五七公克（有
      法務部調查局檢驗通知書00000000號，見原審卷一第一五八頁），及
      自製吸食用紙及小燈泡二個扣案附卷可稽（見警訊卷第一頁、第二頁），所查
      扣之安非他命係購自甲○○所售，有丙○○於警訊中之供詞可按（見警訊卷二
      第七頁），惟其於警訊中亦言及先向被告購買安非他命，即已認知該毒品，嗣
      經被告介紹始再向甲○○購買等情，亦經丙○○上開指訴不移，自難以丙○○
      亦向甲○○買受遽認被告未販賣與丙○○。又被告係於八十八年五月六日始遭
      警緝獲，其亦因吸食安非他命並持有安非他命及吸食器為警一併查扣，有其供
      述可按（見原審卷二第三六七頁背面），依其所供並亦未供稱曾如何檢舉丙○○及甲○○，且亦未據舉出其曾如何檢舉丙○○、甲○○之憑據，被告所辯因
      丙○○懷疑被伊檢舉遂與甲○○聯合對其陷害，自難憑採。
（三）又近年來政府為杜絕毒品之氾濫，對於查緝吸食及販賣毒品之工作，無不嚴加
      執行，設若無利可圖，衡情一般持有毒品之人當無輕易將其持有之毒品平白轉
      讓予他人而甘冒於再次向他人購買時，而有被查獲移送法辦之危險之理，且被
      告販賣之次數多達七次，若謂其僅無償轉讓並未牟利，亦與經驗法則有違，足
      證被告係基於營利之意圖而販賣。被告上開所辯俱屬事後畏罪卸責之詞，委難
      採信，其販賣安非他命之犯行，洵堪認定。
二、按安非他命早經政府公告列為化學合成麻醉葯品管理。而『麻醉藥品管理條例第
    十三條之一第二項第一款非法販賣化學合成麻醉藥品罪』，所定麻醉葯品之安非
    他命嗣雖於八十七年五月二十日再經總統公布，並於同年月二十二日施行，將『
    安非他命』列為毒品危害防制條例第二條第二項第二款所定之第二級毒品，並於
    該條例第四條第二項明定販賣第二級毒品者，其罪之法定刑為無期徒刑或七年以
    上有期徒刑，得併科新台幣七百萬元以下罰金，而本件被告最後行為時為八十六
    年十一月初某日，行為後新法始公布施行，依刑法第二條第一項但書之規定，比
    較新舊法結果，新法較舊法為重，自應適用最有利於被告之舊法，即麻醉藥品管
    理條例第十三條之一第二項第一款之規定處斷。核被告所為，係犯麻醉藥品管理
    條例第十三條之一第二項第一款之罪。被告持有安非他命之低度行為，已為販賣
    之高度行為所吸收，不另論罪。又被告先後多次販賣犯行，時間緊接，犯罪構成
    要件相同，顯係基於概括犯意所為，應論以連續犯，並加重其刑。又被告有事實
    欄所示之犯罪科刑及執行完畢日期，此有本院被告全國前科紀錄表可憑，其於有
    期徒刑執行完畢後，五年以內再犯有期徒刑以上之本罪為累犯，，應依法遞加其
    刑。
三、原審以被告罪證明確，因予論罪科刑，固非無見，惟原審（一）疏未載明被告販
    賣安非他命予丙○○之次數，已有未洽；（二）關於被告販賣安非他命予乙○○
    之部分，乙○○之證詞矛盾，前後不一。雖證人乙○○於偵查中證稱：「我去甲○○家向丁○○買的．．．」等語（見偵查卷一第三十九頁、八十六年十一月十
    三日偵訊筆錄）、「車上三包安非他命是向丁○○買的，是（八十六年）十一月
    十二日晚上買的，大概七、八點左右，在甲○○家附近向丁○○買的（見偵查卷
    一第六十二頁、八十六年十一月二十四日偵訊筆錄）、「向丁○○買過很多次，
    八十五年三月間開始向他買，最後一次是八十六年十月二十四日買的，都是他打
    電話聯絡，約好在我家附近或台南市之路邊拿安非他命，一次買一萬二千元」等
    語（見偵查卷一第七十三頁、八十六年十二月十八日偵訊筆錄）、另於原審審理
    時證稱：「我有向丁○○買安非他命五、六次。」等語（見原審卷一第十八頁、
    八十六年十二月三十日訊問筆錄）、「五、六次，我自己向他買的部分就三、四
    次，八十六年十一月十二日止，購買地點在台南縣安定鄉附近，．．．與黃連發
    一起向丁○○買過一次，是八十六年十一月十二日被查獲當日，是晚上七點多，
    在甲○○家附近，因丁○○當時在甲○○家，叫我過去，那天我購買二千元，三
    包安非他命，買貨的方式是丁○○主動打電話跟我聯絡，．．．。」等語（見原
    審卷一第一百三十七頁、第一百三十八頁、八十七年三月二十七日訊問筆錄）、
    「．．．那次是黃連發託我向丁○○買二千元，三包安非他命」等語（見原審卷
    一第一百八十八頁、八十七年十月八日訊問筆錄）。惟查乙○○於警訊卷中指述
    向甲○○購買安非他命，並未指述被告販賣安非他命與伊（見警訊卷一第四頁、
    第五頁），同乘自小客車之黃連發亦於警訊中表明不知乙○○要其至台南做什麼
    （見警訊卷一第六頁背面），且乙○○並於原審八十八年五月二十一日訊問時，
    即為相反之陳述，「（對在警訊及偵訊時所言有何意見（提示並告以要旨）？）
    我在地檢署之供述是受甲○○恐嚇；我之前是說我不認識他（指被告）。」（見
    原審卷二第三百八十四頁）；嗣又於原審八十八年六月廿五日訊問時陳述：「（
    認識被告否？）不認識。」「（為何指述他賣毒品給你？）是甲○○要脫罪，所
    以叫我咬出被告，甲○○恐嚇我說的。」「（如何恐嚇？）他說如果不如此說，
    出去要找我算帳。」．．「（警訊中未供被告其人賣毒品予你？）沒有，是在地
    檢署候訊時，甲○○恐嚇我，之後才說的，在警訊我是說向甲○○買的。」「（
    被告與甲○○何關係？）被告欠甲○○錢，所以才咬他，本案與被告並無關係。
    」「（偵查中供述向被告買安非他命之事實何來？）是甲○○教我那樣說的。」
    （見原審卷第四百零三頁）。顯見被告與乙○○間，有無販賣安非他命，非無疑
    義，且偵查中與其警訊、及原審訊問之筆錄前後矛盾而有瑕疵，矧販賣安非他命
    ，為政府嚴格取締之事項，理應藏匿隱蔽，被告竟於他人家中販賣，無視將被人
    檢舉重刑訴追之危險？違反常情可以想見，自不能採信。又證人乙○○經本院傳
    訊亦到場陳明：伊認識甲○○，不認識被告，伊之安非他命係向甲○○購買，係
    甲○○恐嚇伊，要伊為甲○○脫罪，是甲○○要陷害被告，伊確未向被告買安非
    他命等情，則被告自無販賣安非他命予乙○○，原審竟予採信，自有可議。此部
    分因依公訴意旨與上開有罪部分有裁判上一罪之關係，爰不另為無罪之諭知，惟
    原判決併認被告亦有販賣安非他命予乙○○並有未當。又被告於本院否認犯罪指
    摘原判決不當，雖不足採，惟原判決既有可議，自應由本院將原判決撤銷改判。
    爰併審酌被告犯罪之動機（因貪圖貨利販賣安非他命，戕害他人身體健康甚詎）
    、目的、手段、所生危害，及其販賣之數量、時間長短、犯罪後之態度等一切情
    狀，量處如主文所示之刑，以資懲儆。又被告嗣於八十八年五月六日經警扣案之
    安非他命一包（毛重一．五公克）、吸用器一組，係供其自己施用，應另依施用
    安非他命之罪名予以沒收，合併述明。
據上論結，應依刑事訴訟法第三百六十九條第一項前段、第三百六十四條、第二百九
十九條第一項前段、麻醉藥品管理條例第十三條之一第二項第一款，刑法第十一條前
段、第二條第一項但書、第五十六條、第四十七條，判決如主文。
本案經檢察官劉榮堂到庭執行職務。
中    華    民    國      九十      年      六      月        二十      日
                                  臺灣高等法院臺南分院刑事第三庭
                                      審判長法官  黃    崑    宗
                                            法官  楊    省    三
                            法官  莊    俊    華
右正本證明與原本無異。
如不服本判決應於判決送達後十日內向本院提出上訴狀，其未敘述理由者，並應於提
出上訴狀後十日內向本院補提理由書（須附繕本）。
                                      法院書記官  易    慧    玲
中    華    民    國      九十      年      六      月      二十二      日
附錄本判決論罪科刑法條：
麻醉藥品管理條例第十三條之一第二項第一款
麻醉藥品管理條例第十三條之一
違反前條之規定，其屬於第二條四款之麻醉藥品者，依左列規定處罰：
一、非法輸入、製造、運輸、販賣者，處五年以上有期徒刑，得併科五萬元以下罰金
    。


司法院資訊處製作；財團法人民間司法改革基金會備份。
